臺灣南投地方法院民事裁定
111年度亡字第11號
聲  請  人  臺灣南投地方檢察署檢察官
相  對  人
即  失蹤人  朱金井    失蹤前籍設南投縣○○市○○路0號

上列聲請人因宣告朱金井死亡事件，聲請公示催告，本院裁定如
下：
    主    文
一、准對失蹤人朱金井（男，民國00年0月00日生，身分證統一
    編號：Z000000000號，設籍於南投縣○○市○○路0號）為宣告
    死亡之公示催告。
二、該失蹤人朱金井應於本公示催告公告之翌日起七個月內，向
    本院陳報現尚生存，如不陳報，本院將宣告其為死亡。
三、無論何人，凡知該失蹤人朱金井之生死者，均應於上開期間
    內，將其所知之事實，陳報本院。
    理    由
一、按失蹤人失蹤滿7年後，或失蹤人為80歲以上者，於失蹤滿3
    年後，或失蹤人為遭遇特別災難者，於特別災難終了滿1年
    後，法院得因利害關係人或檢察官之聲請，為死亡之宣告，
    民法第8條定有明文。又法院准許宣告死亡之聲請者，應公
    示催告。公示催告，應記載下列各款事項：一、失蹤人應於
    期間內陳報其生存，如不陳報，即應受死亡之宣告。二、凡
    知失蹤人之生死者，應於期間內將其所知陳報法院。前項公
    示催告應公告之，並應揭示於法院公告處、資訊網路及其他
    適當處所；法院認為必要時，並得命登載於公報或新聞紙，
    或用其他方法公告之。報明期間，自前項揭示之日起，應有
    六個月以上。但失蹤人滿百歲者，其陳報期間，得定為自揭
    示之日起二個月以上，家事事件法第156條、第130條第3項
    至第5項分別定有明文。
二、本件聲請意旨略以：相對人朱金井（男，民國00年0月00日
    生，身分證統一編號：Z000000000號，設籍於南投縣○○市○○
    路0號）已年滿95歲，其於97年9月30日經南投○○○○○○○○○戶
    籍員依職權向南投縣政府警察局南投分局南投派出所報案協
    尋列失蹤人口，迄今均未尋獲。相對人失蹤無親人，戶籍內
    無其他親屬資料，且多年戶籍無異動，並非國軍退除役官兵
    輔導委員會檔存列管之退除役官兵或眷屬，無相關安置事宜
    ，此外，相對人亦查無入出境資料、在監押紀錄、全民健康
    保險投保紀錄、勞保投保紀錄、納骨堂及公墓收存資料，且
    查無108年起有安置於社會安置機構或領有政府相關褔利補
    助及社會救助津貼之紀錄。清查結果相對人自97年9月30日
    報案協尋列失蹤人口後即行方不明且無音訊，處於生死不明
    狀態，應屬失蹤，且迄今已逾3年，函請南投縣政府警察局
    中興分局派員訪查相對人戶籍所在地，據覆該址已無人居住
    ，訪視周遭住戶，住戶王淑美表示不曾見過相對人，綜上，
    相對人年滿80歲，迄今失蹤已逾3年，為此聲請對相對人為
    死亡宣告等語。
三、經查，聲請人主張之前開事實，業據其提出南投○○○○○○○○○1
    11年6月1日投戶字第1110001708號函、個人戶籍資料（完整
    姓名）查詢結果、失蹤人口系統-身分證集中查詢資料、全
    戶戶籍資料（完整姓名）查詢結果、國軍退除役官兵輔導委
    員會110年2月23日輔服字第1100013159號函、在監在押記錄
    表、南投縣政府警察局中興分局110年2月25日投興警防字第
    1100002255號函、南投○○○○○○○○110年2月2日投戶字第11000
    00343號函、內政部移民署110年2月3日移署資字第11000188
    99號、110年2月22日移署資字第1100024659號函、內政部警
    政署110年2月17日警署防字第1100057556號函、勞動部勞工
    保險局110年2月22日保費資字第11013059150號函、南投縣
    南投市公所110年4月28日投市殯字第1100010343號函、南投
    縣政府110年4月27日府社助字第1100097450號函、南投縣政
    府警察局中興分局111年9月27日投興警偵字第1110012272號
    函等件為證，並有本院職權查詢之戶役政資訊網站查詢-全
    戶戶籍資料、親等關聯（二親等）在卷可參。
四、又相對人查無全民健康保險投保資料，其勞工保險於68年4
    月4日即自行政院農業委員會農糧署退保，另查無入出境、
    前案及在監在押等紀錄，亦無申辦電話使用之紀錄，有本院
    依職權查詢之入出境資訊連結作業、健保資訊連結作業、勞
    保局被保險人投保資料查詢、臺灣高等法院被告前案紀錄表
    、出入監簡列表、電信資訊連結作業系統查詢資料在卷為憑
    。綜上事證，堪認相對人確已離去其住所且未與任何家人至
    親聯絡，其自97年9月30日起失蹤，失蹤當時已年滿80歲，
    迄今失蹤已逾3年，聲請人請求對相對人為死亡宣告，與前
    揭規定尚無不合，應准許為公示催告，爰依上揭規定，裁定
    如主文。
中　　華　　民　　國　　111 　年　　10　　月　　28　　日
                                臺灣南投地方法院家事法庭
                                          法  官  柯伊伶
以上正本係照原本作成。
如對本裁定抗告須於裁定送達後10日內向本院提出抗告狀，並應
繳納抗告費新臺幣1,000元整。
中　　華　　民　　國　　111 　年　　10　　月　　28　　日
                                          書記官  白淑幻